【裁判字號】    97,訴,951
【裁判日期】    970930
【裁判案由】    違反毒品危害防制條例
【裁判全文】
臺灣雲林地方法院刑事判決               97年度訴字第951號
公  訴  人  臺灣雲林地方法院檢察署檢察官
被      告  乙○○
上列被告因違反毒品危害防制條例案件，經檢察官提起公訴（97
年度毒偵字第1093號），被告於準備程序進行中，就被訴事實為
有罪之陳述，經本院合議庭裁定由受命法官獨任進行簡式審判程
序，判決如下：
    主  文
乙○○施用第一級毒品，累犯，處有期徒刑拾月；扣案之注射針
筒肆支、夾鏈袋（即殘渣袋）貳個，均沒收之。
    事實及理由
壹、程序事項：
    本件經被告於準備程序期日為有罪之陳述，經受命法官告知
    簡式審判程序之旨，並聽取當事人之意見後，本院認無不得
    或不宜改依簡式審判程序進行之處，爰依刑事訴訟法第273
    條之1 第1 項，裁定由受命法官獨任進行簡式審判程序，則
    依據刑事訴訟法第273 條之2 、同法第159 條第2 項之規定
    ，不適用傳聞法則有關限制證據能力之相關規定；並得依同
    法第310 條之2 之準用同法第454 條之規定製作略式判決書
    ，依法僅需記載犯罪事實、證據名稱及應適用之法條，並得
    以簡略方式為之，合先敘明。
貳、實體事項：
一、構成犯罪事實：
    乙○○前因施用毒品案件，經觀察、勒戒後，認有繼續施用
    毒品之傾向，再送強制戒治，並由臺灣雲林地方法院檢察署
    檢察官於民國89年9 月4 日，以89年度毒偵字第1343號聲請
    簡易判決處刑，經本院改依普通程序審理，並於89年10月27
    日以89年度訴字第359 號判處有期徒刑9 月（連續施用第一
    級毒品），嗣經提起上訴經臺灣高等法院臺南分院以89年度
    上訴字第1632號駁回上訴確定；強制戒治部分，於88年6 月
    16日起入戒治處所執行戒治，嗣因戒治成效合格，獲裁定停
    止戒治，所餘戒治期間付保護管束，惟保護管束期間，又因
    施用第一級毒品案件，經撤銷停止戒治，再於89年9 月4 日
    入所執行殘餘戒治，迄89年12月11日執行完畢釋放出所，並
    由臺灣雲林地方法院檢察署檢察官以89年度毒偵字第1804號
    提起公訴，經本院以89年度訴字第461 號判處有期徒刑1 年
    6 月確定（連續施用第一級毒品），上開2 罪刑經接續執行
    ，於92年9 月15日假釋期滿執行完畢。復於94年間因竊盜、
    連續施用第一級毒品案件經法院各判處有期徒刑6 月、1 年
    6 月，2 罪經減刑為有期徒刑3 月、9 月，合併定應執行有
    期徒刑11月確定，96年7 月16日甫執行完畢。詎其仍不知悔
    改，復基於施用第一級毒品海洛因之犯意，於97年6 月27日
    下午4 時許，在嘉義縣長庚醫院廁所內，以將毒品海洛因摻
    水置於針筒內注射血管之方式，施用第一級毒品海洛因1 次
    。嗣於97年6 月29日17時許，為警在雲林縣四湖鄉○○村○
    ○路15號之1 其住處查獲，並扣得其所有供施用毒品之器具
    注射針筒4 支及夾鏈袋（即殘渣袋）2 個，經帶回警局採尿
    送驗，檢出含有毒品嗎啡陽性反應，而悉上情。
二、認定犯罪事實所憑之證據名稱：
  (一)雲林縣臺西分局查獲煙毒、麻管嫌犯尿液送檢真實姓名對照
    表。
  (二)臺灣檢驗科技股份有限公司97年7 月9 日濫用藥物尿液檢驗
    報告（檢出有嗎啡陽性反應）。
  (三)刑案資料查註紀錄表、全國施用毒品案件紀錄表、矯正簡表
    。
  (四)扣案注射針筒4 支、夾鏈袋（即殘渣袋）2 個。
  (五)被告乙○○之自白。
三、論罪科刑之理由：
  (一)按海洛因為毒品危害防制條例第2 條第2 項第1 款所定之第
    一級毒品，不得非法持有、施用。核被告乙○○所為，係犯
    毒品危害防制條例第10條第1 項之施用第一級毒品罪。
  (二)被告施用毒品而持有海洛因之行為，為施用之高度行為所吸
    收，不另論罪。
  (三)查被告前於94年間因竊盜、連續施用第一級毒品案件經法院
    各判處有期徒刑6 月、1 年6 月，2 罪經減刑為有期徒刑3
    月、9 月，合併定應執行有期徒刑11月確定，96年7 月16日
    甫執行完畢，有臺灣高等法院被告前案紀錄表1 件在卷可參
    ，其於5 年內故意再犯本件有期徒刑以上之罪，為累犯，應
    依刑法第47條第1 項之規定，加重其刑。
  (四)爰審酌被告僅國小畢業，智識程度不高，原從事修理機車工
    作，現已得舌癌，不能夠太勞累，有低收入戶證明，足供家
    中3 個小孩分別就讀大學及高中之用，僅因與前妻感情問題
    而施用毒品，及前有多次毒品前科（89、94年各因連續施用
    第一級毒品經法院分別判處有期徒刑1 年6 月、1 年6 月）
    ，再犯本件施用毒品之罪，亟待矯治，其施用毒品係屬自戕
    行為並未損害他人，暨其於犯罪後已深知悔悟並坦承犯行，
    同時考量施用毒品之戒癮性不高，極易一再施用等一切情狀
    ，茲量處如主文所示之刑示懲。至於蒞庭檢察官認被告涉犯
    第一級毒品應判處有期徒刑1 年10月，本院斟酌上情，認似
    有過重，並不適宜，附此敘明。
  (五)扣案之注射針筒4 支、夾鏈袋（即殘渣袋）2 個，均為被告
    所有，且係供施用海洛因所用之物，業經其供明在卷，應依
    刑法第38條第1 項第2 款之規定併予宣告沒收之。
四、適用之法律：
  (一)刑事訴訟法第273 條之1 第1 項、第299 條第1 項前段、第
    310 條之2 、第454 條。
  (二)毒品危害防制條例第10條第1 項，刑法第11條前段、第47條
    第1 項、第38條第1 項第2 款。
本案經檢察官甲○○到庭執行職務。
中    華    民    國    97    年    9     月    30    日
                  刑事第四庭    法  官  李淑惠
以上正本證明與原本無異。
如不服本判決，應於判決收受後10日內，向本院提出上訴狀（須
附繕本）。
                                書記官  林佳慧
中    華    民    國    97    年    9     月    30    日
附錄論罪科刑法條全文
毒品危害防制條例第10條
施用第一級毒品者，處 6 月以上 5 年以下有期徒刑。
施用第二級毒品者，處 3 年以下有期徒刑。


司法院資訊處製作；財團法人民間司法改革基金會備份。
